【裁判字號】    99,簡上,237
【裁判日期】    990519
【裁判案由】    電子遊戲場業管理條例
【裁判全文】
臺灣板橋地方法院刑事判決             99年度簡上字第237號
上  訴  人
即  被  告  甲○○
            乙○○
上列上訴人即被告因賭博案件，不服本院98年度簡字第9627號中
華民國98年12月16日原審簡易判決（聲請處刑案號：98年度偵字
第20073 號、第21438 號），提起上訴，本院管轄第二審之合議
庭判決如下︰
    主  文
上訴均駁回。
    理  由
一、本件經本院審理結果，認原審簡易判決所認定上述被告之犯
    罪事實及其所憑之理由、證據暨論罪科刑之法條均無不當，
    應予維持，並引用該第一審刑事簡易判決書、檢察官聲請簡
    易判決處刑書中關於認定被告犯罪事實及其所憑之理由、證
    據暨論罪科刑之法條部分之記載（如附件）。
二、被告二人上訴意旨分別略以：
  (一)被告甲○○部分：被告就原審判決認定被告有於檢察官聲請
    簡易判決書犯罪事實欄一、(二)所示之期間，僱用被告乙○○
    在臺北縣三重市○○街45巷7 號1 樓（下稱三重查獲地點）
    未經許可擺設電子遊戲機臺營業之犯行（下稱本件三重非法
    經營電子遊戲場業犯行），及原審所判處之刑度，固均不爭
    執；惟就原審判決認定被告有於檢察官聲請簡易判決書犯罪
    事實欄一、(一)所示之期間，在臺北縣蘆洲市○○路292 之10
    號（下稱蘆洲查獲地點）未經許可擺設電子遊戲機電玩營業
    之部分（下稱本件蘆洲非法經營電子遊戲場業犯行），因該
    處僅係被告承租作為倉庫，用來擺設被告持有之電子遊戲機
    臺，被告並未在該處營業，爰聲請撤銷原審對於此部分之罪
    刑，改判為無罪之諭知。
  (二)被告乙○○部分：被告就原審判決所認定被告有於檢察官聲
    請簡易判決書犯罪事實欄一、(一)所示之期間，受僱於甲○○
    ，在上開三重查獲地點，擔任該場地之電子遊戲機臺之開分
    工作，而與甲○○共同違反電子遊戲場業管理條例規定，並
    不爭執，惟被告每日工資僅新臺幣（下同）800 元，上班五
    、六天即遭警查獲，竟遭原審判處拘役四十日，是認原審量
    刑過重，爰請求撤銷原審判決，改判較輕之刑。
三、本件被告甲○○就本件蘆洲非法經營電子遊戲場業犯行部分
    ，雖辯稱其並未在該址經營云云，然查，本件蘆洲查獲地點
    遭警查獲時，共有十九臺電子遊戲機臺靠牆整齊排列，其現
    場牆上貼有押分表、贈分表，屋外屋簷下設有監視器連結於
    屋內監視器之螢幕，該情形係如98年度偵字第21438 號卷第
    49頁至72頁之採證照片等情，為被告於本院準備程序中坦承
    不諱，且經警在該址內搜得空白本票、現金支借單、贈分卡
    、開分表等之供計分以兌換或支付現金使用之工具，是本件
    被告若無在該處營業而僅係將該等機臺堆放在該址，則何須
    於牆面上張貼押分表、贈分表，更遭警搜得上開計價兌現工
    具？況以，本件經在場執行搜索員警紀明男到庭證稱之本件
    於員警持搜索票會同里長進入該址時，屋內擺設之電子遊戲
    機臺與監視器螢幕，均連接電源而在開啟運作狀態之證言，
    參酌卷內事證，該屋除在前後門均設有監視器外，在距離該
    屋約三棟房屋距離巷口處，亦設有監視器，且該屋另有後門
    逃生門，堪認本件於員警持票入屋搜索之前，應係有人員在
    內，因發覺員警前來查緝，而已由後門逃逸離去，是被告辯
    稱其未在該址營業，顯不足採信。從而，被告以其未在蘆洲
    查獲地點營業為其本件上訴理由，難認有理，自應予駁回。
四、本件被告乙○○雖以原審量刑過重為上訴理由，惟按法官於
    有罪判決如何量處罪刑，甚或是否宣告緩刑，均為實體法賦
    予審理法官裁量之刑罰權事項，法官行使此項裁量權，自得
    依據個案情節，參酌刑法第57條所定各款犯罪情狀之規定，
    於法定刑度內量處被告罪刑；除有逾越該罪法定刑或法定要
    件，或未能符合法規範體系及目的，或未遵守一般經驗及論
    理法則，或顯然逾越裁量，或濫用裁量等違法情事之外，並
    不得任意指摘其量刑違法（最高法院80年台非字第473 號、
    75年台上字第7033號、72年台上字第6696號、72年台上字第
    3647號判例要旨參照）；且在同一犯罪事實與情節，如別無
    其他加重或減輕之原因，下級審量定之刑，亦無過重或失輕
    之不當情形，則上級審法院對下級審法院之職權行使，原則
    上應予尊重（最高法院85年度台上字第2446號判決要旨參照
    ）。查以，本件員警在三重查獲地址除查獲十六臺電子遊戲
    機臺外，並查獲賭資39,100元，且查獲賭客即同案被告廖明
    德，及尚未使用機臺之黃銘通、丁翊鴻、李佳璐（經檢察官
    另為不起訴之處分），堪認該處營業規模非小，對助長投機
    風氣及危害社會秩序，非無相當之影響，是原審依其分擔從
    事之角色，量處如原審判決所示之刑度，難認有何違法或不
    當之處。從而，被告以量刑過重為其本件上訴理由，難認有
    理，應予駁回。
五、本案被告乙○○經合法傳喚，無正當理由不到庭，依刑事訴
    訟法第371 條規定，爰不待其陳述逕行判決。
據上論斷，應依刑事訴訟法第455 條之1 第1 項、第3 項、第36
8 條、第373 條、第371 條，判決如主文。
本案經檢察官陳怡親到庭執行職務。
中    華    民    國    99    年    5     月    19    日
                刑事第一庭  審判長法  官  王復生
                                  法  官  連雅婷
                                  法  官  陳世旻
上列正本證明與原本無異。
不得上訴。
                                  書記官  楊雅芳
中    華    民    國    99    年    5     月    25    日
--------------------------------------------------------
【附件】
臺灣板橋地方法院刑事簡易判決      98年度簡字第9627號
聲  請  人  臺灣板橋地方法院檢察署檢察官
被      告  甲○○

            乙○○

            廖明德

上列被告因違反電子遊戲場業管理條例等案件，經檢察官聲請以
簡易判決處刑（98年度偵字第20073 號、第21438 號），本院判
決如下：
    主  文
甲○○共同違反未依電子遊戲場業管理條例規定辦理營利事業登
記者，不得經營電子遊戲場業之規定，累犯，處有期徒刑伍月，
如易科罰金，以新臺幣壹仟元折算壹日。扣案如附表所示之物均
沒收之。
乙○○共同違反未依電子遊戲場業管理條例規定辦理營利事業登
記者，不得經營電子遊戲場業之規定，處拘役肆拾日，如易科罰
金，以新臺幣壹仟元折算壹日。扣案如附表所示之物均沒收之。
廖明德在公眾得出入之場所賭博財物，處罰金新臺幣仟元，如
易服勞役，以新臺幣壹仟元折算壹日。扣案如附表編號1 至10及
31所示之物均沒收之。
    事實及理由
一、本件除犯罪事實欄第7 行「三民路272 之10號」，應更正為
    「三民路292 之10號」；證據欄第1 行「業據被告甲○○、
    乙○○、廖明德分別於警詢及偵訊中坦承不諱」，應更正為
    「業據被告乙○○、廖明德分別於警詢及偵訊中、甲○○於
    偵訊中坦承不諱」外，餘均引用檢察官聲請簡易判決處刑書
    之記載。（如附件）
二、核被告甲○○、乙○○、廖明德所為，均係犯刑法第266 條
    第1 項前段之在公眾得出入之場所賭博罪；被告甲○○、乙
    ○○另違反電子遊戲場業管理條例第15條之規定，應依同條
    例第22條之規定處罰。又被告甲○○及乙○○間就上開犯行
    ，有犯意聯絡及行為分擔，應為共同正犯。按刑事法若干犯
    罪行為態樣，本質上原具有反覆、延續實行之特徵，立法時
    既予特別歸類，定為犯罪構成要件之行為要素，則行為人基
    於概括之犯意，在密切接近之一定時、地持續實行之複次行
    為，倘依社會通念，於客觀上認為符合一個反覆、延續性之
    行為觀念者，於刑法評價上，即應僅成立一罪；學理上所稱
    「集合犯」之職業性、營業性或收集性等具有重複特質之犯
    罪均屬之，例如經營、從事業務、收集、販賣、製造、散布
    等行為概念者是，最高法院95年度台上字第1079號判決可資
    參照。再被告甲○○經營電子遊戲場業之營業性行為，係每
    日持續進行，未曾間斷，地點在其擔任負責人之臺北縣蘆洲
    市○○路292 之10號及臺北縣三重市○○街45巷7 號1 樓；
    被告乙○○則在其擔任開分員之臺北縣三重市○○街45巷7
    號1 樓，是被告甲○○、乙○○之經營行為，具有反覆、延
    續實行之特徵，從而在行為概念上，應評價認係集合犯。又
    被告甲○○、乙○○以扣案之電子遊戲機與不特定賭客對賭
    之賭博行為，於自然概念上雖屬數行為，然依本件具體狀況
    ，被告甲○○、乙○○係以營業之意思未經許可經營電子遊
    戲場擺設上開電子遊戲機而與不特定賭客對賭，而屬基於營
    業動機之單一犯罪計劃接續所為之集合行為，所侵害之法益
    並均屬相同之社會法益，於法律評價上為集合犯，而屬實質
    上一罪，而仍論以一罪為己足。被告甲○○、乙○○以一行
    為觸犯上開二罪名，為想像競合犯，應依刑法第55條之規定
    ，從較重之電子遊戲場業管理條例第22條之違法經營電子遊
    戲場業罪處斷。又被告甲○○有如附件聲請簡易判決處刑書
    所載徒刑之情形，有臺灣高等法院被告前案紀錄表可稽。其
    於受有期徒刑執行完畢，5 年內故意再犯本件有期徒刑以上
    刑之本罪，為累犯，應依刑法第47條第1 項之規定加重其刑
    。爰審酌被告甲○○前已有多次賭博之前科，素行非佳，竟
    不思戒惕再犯本案，暨被告廖明德於公眾得出入之場所賭博
    財物，均足以助長投機風氣危害社會秩序，所為殊非可取；
    兼衡其等犯罪之動機、目的、手段、所生之危害、犯後坦認
    犯行之態度等一切情狀，各量處如主文所示之刑，並就被告
    甲○○、乙○○部分諭知易科罰金之折算標準，就被告廖明
    德部分諭知易服勞役之折算標準，以示懲儆。
三、至扣案如附表編號1 至10所示之賭博性電子遊戲機台共35台
    （均含IC板），係當場賭博之器具、編號31所示之賭資新臺
    幣39,100元，係在賭檯或兌換籌碼處之財物，不問屬於犯人
    與否，均應依刑法第266 條第2 項之規定，宣告沒收之；另
    扣案如附表編號11至30所示之物，則係被告甲○○所有，供
    其經營電子遊戲場業與賭博所用之物，業據被告甲○○於偵
    查中供承在卷，應依刑法第38條第1 項第2 款之規定，宣告
    沒收之。
四、依刑事訴訟法第449 條第1 項前段、第3 項、第450 條第1
    項、第454 條第2 項，電子遊戲場業管理條例第15條、第22
    條，刑法第11條前段、第28條、第266 條第1 項前段、第2
    項、第55條、第47條第1 項、第41條第1 項前段、第42條第
    3 項、第38條第1 項第2 款、刑法施行法第1 條之1 ，逕以
    簡易判決處刑如主文。
五、如不服本判決，得自收受送達之日起10日內向本院提出上訴
    狀，上訴於本院第二審合議庭（須附繕本）。
中    華    民    國    98    年    12    月    16    日
                刑事第二十二庭    法  官  潘  長  生
以上正本證明與原本無異。
                                  書記官  洪  紹  甄
中    華    民    國    98    年    12    月    17    日
附表：
┌──┬───────────┬────┬─────────┐
│編號│名                 稱 │數    量│備              註│
├──┼───────────┼────┼─────────┤
│ 1  │水果盤（含IC板）      │8臺     │當場賭博之器具    │
├──┼───────────┼────┼─────────┤
│ 2  │麻將（含IC板）        │2臺     │（同上）          │
├──┼───────────┼────┼─────────┤
│ 3  │拉霸（含IC板）        │6臺     │（同上）          │
├──┼───────────┼────┼─────────┤
│ 4  │小瑪莉（含IC板）      │1臺     │（同上）          │
├──┼───────────┼────┼─────────┤
│ 5  │彈珠臺（含IC板）      │2臺     │（同上）          │
├──┼───────────┼────┼─────────┤
│ 6  │風雲再起小瑪琍（含IC板│1臺     │（同上）          │
│    │）                    │        │                  │
├──┼───────────┼────┼─────────┤
│ 7  │滿貫大享麻將臺（含IC板│2臺     │（同上）          │
│    │）                    │        │                  │
├──┼───────────┼────┼─────────┤
│ 8  │皇冠小丑（含IC板）    │5臺     │（同上）          │
├──┼───────────┼────┼─────────┤
│ 9  │777金美滿彈珠臺       │2臺     │（同上）          │
├──┼───────────┼────┼─────────┤
│ 10 │超八電玩（含IC板）    │6臺     │（同上）          │
├──┼───────────┼────┼─────────┤
│ 11 │監視器鏡頭            │4個     │供賭博犯行所用之物│
├──┼───────────┼────┼─────────┤
│ 12 │監視器主螢幕          │3個     │（同上）          │
├──┼───────────┼────┼─────────┤
│ 13 │監視器主機            │1臺     │（同上）          │
├──┼───────────┼────┼─────────┤
│ 14 │海報                  │4張     │（同上）          │
├──┼───────────┼────┼─────────┤
│ 15 │零錢盒                │2盒     │（同上）          │
├──┼───────────┼────┼─────────┤
│ 16 │計算機                │1臺     │（同上）          │
├──┼───────────┼────┼─────────┤
│ 17 │空白本票              │24張    │（同上）          │
├──┼───────────┼────┼─────────┤
│ 18 │現金借支單            │20張    │（同上）          │
├──┼───────────┼────┼─────────┤
│ 19 │租賃契約書            │3 本    │（同上）          │
├──┼───────────┼────┼─────────┤
│ 20 │贈分卡                │20張    │（同上）          │
├──┼───────────┼────┼─────────┤
│ 21 │黃仔名片              │8 張    │（同上）          │
├──┼───────────┼────┼─────────┤
│ 22 │李仔名片              │8張     │（同上）          │
├──┼───────────┼────┼─────────┤
│ 23 │開分表                │19張    │（同上）          │
├──┼───────────┼────┼─────────┤
│ 24 │代幣                  │4枚     │（同上）          │
├──┼───────────┼────┼─────────┤
│ 25 │中獎照片              │8張     │（同上）          │
├──┼───────────┼────┼─────────┤
│ 26 │機臺鑰匙              │11支    │（同上）          │
├──┼───────────┼────┼─────────┤
│ 27 │開分表1張             │1臺     │（同上）          │
├──┼───────────┼────┼─────────┤
│ 28 │機臺分數交接表        │1張     │（同上）          │
├──┼───────────┼────┼─────────┤
│ 29 │監視器鏡頭            │4支     │（同上）          │
├──┼───────────┼────┼─────────┤
│ 30 │監視螢幕              │2臺     │（同上）          │
├──┼───────────┼────┼─────────┤
│ 31 │賭資新臺幣39,100元    │        │在賭檯或兌換籌碼處│
│    │                      │        │之財物            │
└──┴───────────┴────┴─────────┘
--------------------------------------------------------------
臺灣板橋地方法院檢察署檢察官聲請簡易判決處刑書
                                     98年度偵字第20073號
                                               第21438號
    被      告  甲○○  男  57歲（民國○○年○月○日生）
                        住臺北縣三重市○○街9號
                        國民身分證統一編號：Ｚ000000000號
                乙○○  男  32歲（民國○○年○月○○日生）
                        住嘉義縣新港鄉潭大村大客37號
                        居嘉義縣朴子市○○路8之9號6樓
                        國民身分證統一編號：Ｚ000000000號
                廖明德  男  43歲（民國○○年○月○○日生）
                        住臺北市○○區○○街97巷2弄9號
                        國民身分證統一編號：Ｚ000000000號
上列被等因賭博等案件，業經偵查終結，認為宜聲請以簡易判決
處刑，茲將犯罪事實及證據並所犯法條分敘如下：
          犯罪事實
一、甲○○前因妨害風化案件，經臺灣板橋地方法院以97年度簡
    字第10309 號判處有期徒刑3 月，於98年3 月4 日易科罰金
    執行完畢。詎仍不知悔改，明知未依電子遊戲場業管理條例
    規定辦理營利事業登記，不得經營電子遊戲場業，（一）竟
    基於賭博與經營電子遊戲場業務之犯意，自民國98年4 月20
    日起，在其向丙○○（另為不起訴處分）承租位於臺北縣蘆
    洲市○○路272 之10號之公眾得出入之場所，擺設賭博性電
    子遊戲機電玩機具水果盤8 臺（含ＩＣ板8 塊）、麻將2 臺
    （含IC 板2塊）、拉霸6 臺（含IC板6 塊）、小瑪莉1 臺（
    含IC板1 塊）、彈珠臺2 臺（含IC板2 塊），供不特定人士
    把玩，並與該台機具對賭財物。嗣於98年5 月5 日22時20分
    許，為警持搜索票在上址查獲，並扣得賭博性電子遊戲機電
    玩機具水果盤8 臺（含ＩＣ板8 塊）、麻將2 臺（含IC板2
    塊）、拉霸6 臺（含IC板6 塊）、小瑪莉1 臺（含IC板1 塊
    ）、彈珠臺2 臺（含IC板2 塊）、監視器鏡頭4 個、監視器
    主螢幕3 個、監視器主機1 台、海報4 張、零錢盒2 盒、計
    算機1 台、空白本票24張、現金借支單20張、租賃契約書3
    本、贈分卡20張、黃仔名片8 張、李仔片8 張、開分表19張
    、代幣4 枚、中獎照片8 張等物。( 二) 自98年7 月13日起
    ，在其所承租位於臺北縣三重市○○街45 巷7號1 樓公眾得
    出入之場所，擺設賭博性電子遊戲機電玩機具風雲再起小瑪
    琍1 臺（含ＩＣ板1 塊）、滿貫大亨麻將臺2 臺（含IC板2
    塊）、皇冠小丑5 臺（含IC板5 塊）、777 金美滿彈珠臺2
    臺（含IC板2 塊）、超八電玩6 臺（含IC板6 塊），供不特
    定人士把玩，並與該台機具對賭財物，甲○○並以日薪新台
    幣（下同）800 元之代價僱用具有犯意聯絡之乙○○，擔任
    開分員。其賭博方式，為賭客先持現金向乙○○開分，由賭
    客押選遊戲機臺上之選項與機台對賭，如押中可得倍數不等
    之積分；如未押中，則分數由電子遊戲機沒入，賭玩結束時
    ，賭客可將電子遊戲機上之積分以固定之比例向乙○○洗分
    兌換現金。嗣於98年7 月20日20時30分許，適有廖明德基於
    賭博之犯意，在上址賭玩滿貫大亨麻將機臺時，為警當場查
    獲，並扣得賭博性電子遊戲機電玩機具風雲再起小瑪琍1 臺
    （含ＩＣ板1 塊）、滿貫大亨麻將臺2 臺（含IC板2 塊）、
    皇冠小丑5 臺（含IC板5 塊）、777 金美滿彈珠臺2 臺（含
    IC板2 塊）、超八電玩6 臺（含IC板6 塊）、機台鑰匙11支
    、開分表1 張、機台分數交接表1 張、監視鏡頭4 枝、監視
    螢幕2 台、賭資39100 元等物。
二、案經臺北縣政府警察局三重分局、蘆洲分局移送偵辦。
          證據並所犯法條
一、上開犯罪事實，業據被告甲○○、乙○○、廖明德分別於警
    詢及偵訊中坦承不諱，核與證人即同案被告丙○○於警詢中
    之證述相符，並有扣押筆錄、扣押物品目錄表各2 份、現場
    繪製簡圖1 份、現場照片47張、13張在卷可稽及犯罪事實(
    一) 扣案之賭博性電子遊戲機電玩機具水果盤8 臺（含IC板
    8 塊）、麻將2 臺（含IC板2 塊）、拉霸6 臺（含IC板6 塊
    ）、小瑪莉1 臺（含IC板1 塊）、彈珠臺2 臺（含IC板2 塊
    ）、監視器鏡頭4 個、監視器主螢幕3 個、監視器主機1 台
    、海報4 張、零錢盒2 盒、計算機1 台、空白本票24張、現
    金借支單20張、租賃契約書3 本、贈分卡20張、黃仔名片8
    張、李仔片8 張、開分表19張、代幣4 枚、中獎照片8 張等
    物、犯罪事實( 二) 扣案之電子遊戲機風雲再起小瑪琍1 臺
    （含IC板1 塊）、滿貫大亨麻將臺2 臺（含IC板2 塊）、皇
    冠小丑5 臺（含IC板5 塊）、777 金美滿彈珠臺2 臺（含IC
    板2 塊）、超八電玩6 臺（含IC板6 塊）、機台鑰匙11支、
    開分表1 張、機台分數交接表1 張、監視鏡頭4 枝、監視螢
    幕2 台賭資39100 元等物扣案可考，被告3 人犯嫌，洵堪認
    定。
二、核被告甲○○、乙○○所為，係犯刑法第266 條第1 項之普
    通賭博罪嫌及違反電子遊戲場業管理條例第15條及第22條之
    罪嫌；被告廖明德所為，係犯刑法第266 條第1 項之賭博罪
    嫌。被告甲○○分別自98年4 月20日、98年7 月13日起迄98
    年5 月5日22 時20分許、98年7 月21日20時30分許為警查獲
    時止，在犯罪事實( 一) 、( 二) 之地點經營電子遊戲場業
    、及被告乙○○自98年7 月13日起至98年7 月21日20時30分
    許為警查獲時止，在犯罪事實( 二) 經營電子遊戲場業本即
    具有反覆實施之性質，自屬「集合犯」之概念，請論以一罪
    。被告甲○○、乙○○2 人以一行為觸犯上開二罪名，為想
    像競合犯，請依刑法第55條之規定，從上述較重之電子遊戲
    場業管理條例罪嫌論處。又被告甲○○、乙○○就上開犯行
    ，有犯意聯絡及行為分擔，應論以共同正犯。又被告甲○○
    曾受如事實欄所載犯行之有期徒刑執行完畢，有刑案資料查
    註紀錄表附卷可稽，被告於有期徒刑執行完畢後5 年內，故
    意再犯本件有期徒刑以上之罪，為累犯，請依刑法第47條第
    1 項規定加重其刑。至扣案之犯罪事實( 一) 之賭博性電子
    遊戲機電玩機具水果盤8 臺（含IC板8 塊）、麻將2 臺（含
    IC板2 塊）、拉霸6 臺（含IC板6 塊）、小瑪莉1 臺（含IC
    板1 塊）、彈珠臺2 臺（含IC板2 塊）、監視器鏡頭4 個、
    監視器主螢幕3 個、監視器主機1 台、海報4 張、零錢盒2
    盒、計算機1 台、空白本票24張、現金借支單20張、租賃契
    約書3 本、贈分卡20張、黃仔名片8 張、李仔片8 張、開分
    表19張、代幣4 枚、中獎照片8 張等物、犯罪事實( 二) 之
    賭博性電子遊戲機台風雲再起小瑪琍1 臺（含IC板1 塊）、
    滿貫大亨麻將臺2 臺（含IC板2 塊）、皇冠小丑5 臺（含IC
    板5 塊）、777 金美滿彈珠臺2 臺（含IC板2 塊）、超八電
    玩6 臺（含IC板6 塊）、機台鑰匙11支、開分表1 張、機台
    分數交接表1 張、監視鏡頭4 枝、監視螢幕2 台賭資39100
    元等物，請依刑法宣告沒收銷燬。
三、至移送意旨雖認被告甲○○、乙○○係犯刑法第268 條之意
    圖營利供給賭博場所或聚眾賭博罪，惟按，該罪之成立係以
    行為人意圖營利供給賭博場所或聚眾賭博為要件，是行為人
    所得之利益應為其供給賭博場所或聚眾賭博之對價，經查，
    被告2 人係擺設賭博性電子遊戲機與賭客對賭，並以此射倖
    行為贏取賭客之賭資，並未因單純提供賭博性電子遊戲機或
    場地供賭客把玩而收取費用，是被告2 人之行為尚不構成該
    罪，移送意旨容有誤會，併此敘明。
四、依刑事訴訟法第451條第1項聲請逕以簡易判決處刑。
    此    致
臺灣板橋地方法院
中    華    民    國    98    年    11    月    10    日
                              檢  察  官  丁○○
本件正本證明與原本無異
中    華    民    國    98    年    11    月    18    日
                              書  記  官

司法院資訊處製作；財團法人民間司法改革基金會備份。
